---
title: "Clean dataset Pardise"
output: html_notebook
---

Import du dataset Paradise 
```{r}
data_brut <- read.csv("dataset_PARADISE.csv")
```

Copie du dataset
```{r}
df <- data_brut
str(df)
```

Utilisation de la librairie summarytools pour voir la distribution des variables ainsi que les valeurs manquantes
```{r}
library(summarytools)
# view(dfSummary(df, varnumbers = FALSE))

print(dfSummary(df_clean, plain.ascii = FALSE, valid.col = FALSE, graph.magnif = 0.76), method='render')


```

Préparation du dataset pour le clustering : transformation des entiers et chaînes de caractères en facteur
```{r}
df$Trt_Insuline <- as.factor((df$Trt_Insuline))
df$OEDEME <- as.factor((df$OEDEME))
df$tt6h_broncho_parasymp <- as.factor(df$tt6h_broncho_parasymp)
df$RONCHI <- as.factor(df$RONCHI)
df$RALES <- as.factor(df$RALES)
df$SIBILANTS <- as.factor(df$SIBILANTS)
df$Trt_Statine <- as.factor(df$Trt_Statine)
df$TURGJUG <- as.factor(df$TURGJUG)
df$tt6h_vni <- as.factor(df$tt6h_vni)
df$tth6_vasodil <- as.factor(df$tth6_vasodil)
df$CoMorbidite_Non.Cardio.Vasculaire_Anemie <- as.factor(df$CoMorbidite_Non.Cardio.Vasculaire_Anemie)
df$CoMorbidite_CardioVasculaire__Angio <- as.factor(df$CoMorbidite_CardioVasculaire__Angio)
df$CoMorbidite_CardioVasculaire_ICC <- as.factor(df$CoMorbidite_CardioVasculaire_ICC)
df$CoMorbidite_CardioVasculaire__Arterite <- as.factor(df$CoMorbidite_CardioVasculaire__Arterite)
df$CoMorbidite_Non.Cardio.Vasculaire_Asthme <- as.factor(df$CoMorbidite_Non.Cardio.Vasculaire_Asthme)
df$CoMorbidite_CardioVasculaire__AVC <- as.factor(df$CoMorbidite_CardioVasculaire__AVC)
df$CoMorbidite_Non.Cardio.Vasculaire_BPCO <- as.factor(df$CoMorbidite_Non.Cardio.Vasculaire_BPCO)
df$CoMorbidite_CardioVasculaire__Coro <- as.factor(df$CoMorbidite_CardioVasculaire__Coro)
df$CoMorbidite_CardioVasculaire__Defib <- as.factor(df$CoMorbidite_CardioVasculaire__Defib)
df$CoMorbidite_Non.Cardio.Vasculaire_Depression <- as.factor(df$CoMorbidite_Non.Cardio.Vasculaire_Depression)
df$CoMorbidite_CardioVasculaire__Diabete <- as.factor(df$CoMorbidite_CardioVasculaire__Diabete)
df$CoMorbidite_CardioVasculaire__Dyslip <- as.factor(df$CoMorbidite_CardioVasculaire__Dyslip)
df$CoMorbidite_CardioVasculaire__Embol <- as.factor(df$CoMorbidite_CardioVasculaire__Embol)
df$CoMorbidite_CardioVasculaire__FA <- as.factor(df$CoMorbidite_CardioVasculaire__FA)
df$CoMorbidite_CardioVasculaire__Fumeur <- as.factor(df$CoMorbidite_CardioVasculaire__Fumeur)
df$Trt_Furosemide <- as.factor(df$Trt_Furosemide)
df$CoMorbidite_CardioVasculaire__HTA <- as.factor(df$CoMorbidite_CardioVasculaire__HTA)
df$CoMorbidite_Non.Cardio.Vasculaire_IRC <- as.factor(df$CoMorbidite_Non.Cardio.Vasculaire_IRC)
df$CoMorbidite_CardioVasculaire__Obesite <- as.factor(df$CoMorbidite_CardioVasculaire__Obesite)
df$CoMorbidite_CardioVasculaire__Pacemaker <- as.factor(df$CoMorbidite_CardioVasculaire__Pacemaker)
df$CoMorbidite_CardioVasculaire__Resync <- as.factor(df$CoMorbidite_CardioVasculaire__Resync)
df$CoMorbidite_CardioVasculaire__SCAST. <- as.factor(df$CoMorbidite_CardioVasculaire__SCAST.)
df$CoMorbidite_CardioVasculaire__Valvulo <- as.factor(df$CoMorbidite_CardioVasculaire__Valvulo)
df$Cardiopathies <- as.factor(df$Cardiopathies)
df$ICC <- as.factor(df$ICC)
df$accord_Diag <- as.factor(df$accord_Diag)
df$DCintra_ddp <- as.factor(df$DCintra_ddp)
df$DCextra_ddp <- as.factor(df$DCextra_ddp)
df$URG_Diag <- as.factor(df$URG_Diag)
df$PMSI_Diag <- as.factor(df$PMSI_Diag)
df$DC_ddp  <- as.factor(df$DC_ddp)
df$Trt_Ara2 <- as.factor(df$Trt_Ara2)
df$Trt_AntiAgr <- as.factor(df$Trt_AntiAgr)
df$sexe <- as.factor(df$sexe)
df$Trt_AntiCoag <- as.factor(df$Trt_AntiCoag)
df$tt6h_broncho_beta2 <- as.factor(df$tt6h_broncho_beta2)
df$Trt_Bumetanide <- as.factor(df$Trt_Bumetanide)
df$Trt_BetaBloquants <- as.factor(df$Trt_BetaBloquants)
df$tt6h_diur <- as.factor(df$tt6h_diur)
df$Trt_IEC <- as.factor(df$Trt_IEC)
str(df)
```

On supprime la variable « num_resurgences » car ce sont des valeurs uniques donc ils ne seront pas utiles pour faire du clustering.
```{r}
df_clean <- df[-1]
str(df_clean)
```


On supprimme toutes les variables avec un pourcentage supérieur à 40 % de valeur manquantes
```{r}
df_clean <-df_clean[, colSums(is.na(df_clean)) < nrow(df_clean) * 0.4]
```



```{r}
library(summarytools)
# view(dfSummary(df, varnumbers = FALSE))

print(dfSummary(test.df_clean, plain.ascii = FALSE, valid.col = FALSE, graph.magnif = 0.76), method='render')
```

# Modification de la distribution pour le CL
```{r}
library(dplyr)
per <- quantile(df_clean$CL, probs = c(0.01, 0.99),na.rm=TRUE)
test.df_clean <- df_clean %>%
  mutate(CL = case_when(CL < per[1] ~ per[1],
              CL> per[2] ~ per[2],
              TRUE ~ CL))
```

# Modification de la distribution pour l'Hemoglobine
```{r}
per <- quantile(test.df_clean$Hemoglobine, probs = c(0.01, 0.99),na.rm=TRUE)
test.df_clean <- test.df_clean %>%
  mutate(Hemoglobine = case_when(Hemoglobine < per[1] ~ per[1],
              Hemoglobine> per[2] ~ per[2],
              TRUE ~ Hemoglobine))
```

# Modification de la distribution pour les Globules_rouges
```{r}
per <- quantile(test.df_clean$Globules_rouges, probs = c(0.01, 0.99),na.rm=TRUE)
test.df_clean <- test.df_clean %>%
  mutate(Globules_rouges = case_when(Globules_rouges> per[2] ~ per[2],
              TRUE ~ Globules_rouges))
```

# Modification de la distribution pour le CVGR
```{r}
per <- quantile(test.df_clean$CVGR, probs = c(0.01, 0.99),na.rm=TRUE)
test.df_clean <- test.df_clean %>%
  mutate(CVGR = case_when(CVGR < per[1] ~ per[1],
              CVGR> per[2] ~ per[2],
              TRUE ~ CVGR))
```

# Modification de la distribution pour les Globules_blancs
```{r}
per <- quantile(test.df_clean$Globules_blancs, probs = c(0.01, 0.99),na.rm=TRUE)
test.df_clean <- test.df_clean %>%
  mutate(Globules_blancs = case_when(Globules_blancs> per[2] ~ per[2],
              TRUE ~ Globules_blancs))
```

# Modification de la distribution pour les P_neutrophiles
```{r}
per <- quantile(test.df_clean$P_neutrophiles, probs = c(0.01, 0.99),na.rm=TRUE)
test.df_clean <- test.df_clean %>%
  mutate(P_neutrophiles = case_when(P_neutrophiles> per[2] ~ per[2],
              TRUE ~ P_neutrophiles))
```

# Modification de la distribution pour les Lymphocytes
```{r}
per <- quantile(test.df_clean$Lymphocytes, probs = c(0.01, 0.99),na.rm=TRUE)
test.df_clean <- test.df_clean %>%
  mutate(Lymphocytes = case_when(Lymphocytes> per[2] ~ per[2],
              TRUE ~ Lymphocytes))
```

# Modification de la distribution pour les Monocytes
```{r}
per <- quantile(test.df_clean$Monocytes, probs = c(0.01, 0.99),na.rm=TRUE)
test.df_clean <- test.df_clean %>%
  mutate(Monocytes = case_when(Monocytes> per[2] ~ per[2],
              TRUE ~ Monocytes))
```

# Modification de la distribution pour les Plaquettes
```{r}
per <- quantile(test.df_clean$Plaquettes, probs = c(0.01, 0.99),na.rm=TRUE)
test.df_clean <- test.df_clean %>%
  mutate(Plaquettes = case_when(Plaquettes> per[2] ~ per[2],
              TRUE ~ Plaquettes))
```

# Modification de la distribution pour la Creat_SI
```{r}
per <- quantile(test.df_clean$Creat_SI, probs = c(0.01, 0.99),na.rm=TRUE)
test.df_clean <- test.df_clean %>%
  mutate(Creat_SI = case_when(Creat_SI> per[2] ~ per[2],
              TRUE ~ Creat_SI))
```

# Modification de la distribution pour le Glucose
```{r}
per <- quantile(test.df_clean$Glucose, probs = c(0.01, 0.99),na.rm=TRUE)
test.df_clean <- test.df_clean %>%
  mutate(Glucose = case_when(Glucose < per[1] ~ per[1],
              Glucose> per[2] ~ per[2],
              TRUE ~ Glucose))
```

# Modification de la distribution pour l'HCO3_reels
```{r}
per <- quantile(test.df_clean$HCO3_reels, probs = c(0.01, 0.99),na.rm=TRUE)
test.df_clean <- test.df_clean %>%
  mutate(HCO3_reels = case_when(HCO3_reels < per[1] ~ per[1],
              HCO3_reels> per[2] ~ per[2],
              TRUE ~ HCO3_reels))
```

# Modification de la distribution pour l'Hematocrite
```{r}
per <- quantile(test.df_clean$Hematocrite, probs = c(0.01, 0.99),na.rm=TRUE)
test.df_clean <- test.df_clean %>%
  mutate(Hematocrite = case_when(Hematocrite < per[1] ~ per[1],
              Hematocrite> per[2] ~ per[2],
              TRUE ~ Hematocrite))
```

# Modification de la distribution pour le K
```{r}
per <- quantile(test.df_clean$K, probs = c(0.01, 0.99),na.rm=TRUE)
test.df_clean <- test.df_clean %>%
  mutate(K = case_when(K < per[1] ~ per[1],
              K> per[2] ~ per[2],
              TRUE ~ K))
```

# Modification de la distribution pour le LACT
```{r}
per <- quantile(test.df_clean$LACT, probs = c(0.01, 0.99),na.rm=TRUE)
test.df_clean <- test.df_clean %>%
  mutate(LACT = case_when(LACT> per[2] ~ per[2],
              TRUE ~ LACT))
```

# Modification de la distribution pour le NA.
```{r}
per <- quantile(test.df_clean$NA., probs = c(0.01, 0.99),na.rm=TRUE)
test.df_clean <- test.df_clean %>%
  mutate(NA. = case_when(NA. < per[1] ~ per[1],
              NA.> per[2] ~ per[2],
              TRUE ~ NA.))
```

# Modification de la distribution pour la PCO2_corrigee
```{r}
per <- quantile(test.df_clean$PCO2_corrigee, probs = c(0.01, 0.99),na.rm=TRUE)
test.df_clean <- test.df_clean %>%
  mutate(PCO2_corrigee = case_when(PCO2_corrigee < per[1] ~ per[1],
              PCO2_corrigee> per[2] ~ per[2],
              TRUE ~ PCO2_corrigee))
```

# Modification de la distribution pour le PH_corrige
```{r}
per <- quantile(test.df_clean$PH_corrige, probs = c(0.01, 0.99),na.rm=TRUE)
test.df_clean <- test.df_clean %>%
  mutate(PH_corrige = case_when(PH_corrige < per[1] ~ per[1],
              PH_corrige> per[2] ~ per[2],
              TRUE ~ PH_corrige))
```

# Modification de la distribution pour la PO2_corrige
```{r}
per <- quantile(test.df_clean$PO2_corrige, probs = c(0.01, 0.99),na.rm=TRUE)
test.df_clean <- test.df_clean %>%
  mutate(PO2_corrige = case_when(PO2_corrige> per[2] ~ per[2],
              TRUE ~ PO2_corrige))
```

# Modification de la distribution pour l' Uree
```{r}
per <- quantile(test.df_clean$Uree, probs = c(0.01, 0.99),na.rm=TRUE)
test.df_clean <- test.df_clean %>%
  mutate(Uree = case_when(Uree> per[2] ~ per[2],
              TRUE ~ Uree))
```